臺灣板橋地方法院刑事判決                        九十一年度易字第一一號
    公  訴  人  臺灣板橋地方法院檢察署檢察官
    被      告  甲○○
右列被告因賭博案件，經檢察官聲請簡易判決處刑（聲請簡易判決處刑書案號：九十
一年度偵字第三八六四號），因本院三重簡易庭認不宜以簡易判決處刑，簽移本院刑
事普通庭改依通常程序審理，本院判決如左：
    主  文
甲○○違反未依電子遊戲場業管理條例規定辦理營利事業登記者，不得經營電子遊戲
場業之規定，處拘役伍拾日，如易科罰金，以參佰元折算壹日。
扣案之電動機具「小瑪莉」台（含ＩＣ板塊）及機具內之賭資新台幣仟元均沒
收。
    事  實
一、甲○○前於民國八十二年間曾有傷害前科（於本案不構成累犯），竟不知悔悟，
    明知未依電子遊戲場業管理條例規定辦理營利事業登記者，不得經營電子遊戲場
    業，竟仍基於經營電子遊戲場業及賭博之犯意，於九十一年二月十一日二十二時
    許至同年月十二日凌晨一時許止，在台北縣三重市○○○路八十七號前之公眾得
    出入之場所擺設電子遊戲賭博機具「小瑪莉」三台，與不特定賭客賭博財物。其
    賭博之方式係由賭客以現金新台幣（下同）十元開分十分之比例，投幣開分押注
    ，如押中則贏得五倍、十倍、二十倍、五十倍等倍數不等之分數，所贏分數可繼
    續押注或依每分一元之比例兌換現金，若未押中則賭資悉歸甲○○贏得。嗣於九
    十一年二月十二日凌晨一時許，為警在上址查獲，並扣得電動賭博機具「小瑪莉
    」三台（含ＩＣ板三塊）及機具內之賭資三千元。
二、案經臺北縣政府警察局三重分局移送臺灣板橋地方法院檢察署檢察官聲請簡易判
    決處刑，經本院三重簡易庭認為不宜以簡易判決處刑，簽移本院刑事普通庭改依
    通常程序審理。
    理  由
一、訊據被告甲○○固供承未依電子遊戲場業管理條例規定辦理營利事業登記，即於
    右開時、地，擺置電動賭博機具小瑪莉三台，供不特定賭客投幣把玩等情不諱，
    惟矢口否認有賭博及違反電子遊戲場業管理條例犯行，辯稱：伊僅係於農曆過年
    前在該處擺置電動機具供人把玩娛樂，應非屬電子遊戲場業，而把玩所得分數僅
    得兌換娃娃，不可兌換現金等語。惟查，右開事實，業據被告供承如上述，並有
    電動機具「小瑪莉」三台（含ＩＣ板三塊）及機具內之賭資三千元扣案可資佐證
    。而(一)電子遊戲場業管理條例於八十九年二月三日經總統公布施行，該條例第一
    條明示「為管理電子遊戲場業，並維護社會安寧，善良風俗、公共安全及國民身
    心健康，特設定本條例。」，是該條例立法目的之一即在於管理電子遊戲場業。
    而所謂電子遊戲場業，依該條例第二條規定，係指設置電子遊戲機供不特定人益
    智娛樂之營利事業。換言之，僅須設置電子遊戲機供人娛樂以營利者，即屬電子
    遊戲場業管理條例所指之電子遊戲場業，其規模及所設置之電子遊戲機之數量如
    何，則非所問（經濟部八十九年六月三十日經八九商字第八九○一八五三六號函
    說明欄第四項亦同此見解）。換言之，所謂電子遊戲場業，僅須有設置電子遊戲
    機供人為益智娛樂者即屬之，至其係專以提供電子遊戲機供人娛樂或在非電子遊
    戲場業之營業場所附帶提供電子遊戲機供人娛樂，應非所問。從而，在非電子遊
    戲場業之營業場所附帶擺設電子遊戲機供人娛樂者，仍須依該條例第十五條規定
    辦理營利事業登記後始得擺設，否則，仍應依該條例二十二條論罰。被告以其僅
    在台北縣三重市○○○路八十七號前之公眾得出入之場所擺設電子遊戲賭博機具
    ，並非於特定場所專以提供電子遊戲機供人娛樂，即認應非屬電子遊戲場業管理
    條例所指之電子遊戲場業，容有誤會，不足採取。至(二)被告雖另辯稱：其把玩所
    得分數僅得兌換娃娃，不可兌換現金等語。惟遑論以金錢或物質為限，凡有經濟
    上價值者，均可謂為刑法賭博罪之「財物」，娃娃依現代社會活動之實況及經濟
    生活水準，亦具有一定經濟價值，已屬財物無疑，即被告就所得分數係可兌換現
    金，並非娃娃乙節，業於警訊中供述「（問：你所擺設之小瑪莉如何把玩？如何
    換錢，向誰換錢？）是投十元硬幣為十分，和機檯對賭，賠率有分押一分賠五分
    、十分、二十分、五十分，再以每分一元換回，皆是以十元硬幣換回，以新台幣
    向我換錢」等語明確（詳偵查卷第五頁反面第七至八行），參以扣案物品除電動
    機具三台（含ＩＣ板三塊）及機具內之賭資三千元外，亦並無娃娃之物品，則被
    告嗣後翻異前詞，為上開辯稱，委屬犯後圖卸之詞，不足採信。(三)被告以上開小
    瑪莉電動機台與賭客決定輸贏之方式，係投幣開分押注，如押中則可贏得五倍、
    十倍、二十倍、五十倍等倍數不等之分數，而所贏分數可依每分一元之比例兌換
    現金，若未押中則賭資悉歸被告贏得，顯係純靠運氣，而具有射倖性，自屬賭博
    行為甚明。綜上，本件事證明確，被告賭博犯行洵堪認定。
二、按經營電子遊戲場業，應依公司法或商業登記法辦理公司或商業登記；未依本條
    例規定辦理營利事業登記者，不得經營電子遊戲場業，電子遊戲場業管理條例第
    十條第一項前段、第十五條分別定有明文。又違反第十五條規定者，處行為人一
    年以下有期徒刑、拘役或科或併科新臺幣五十萬元以上二百五十萬元以下罰金。
    電子遊戲場業管理條例第二十二條定有明文。查本案被告甲○○未依規定辦理營
    利事業登記，即在台北縣三重市○○○路八十七號前之公眾得出入之場所擺設電
    子遊戲機供不特定客人把玩，擅自經營電子遊戲場業，核其所為，係違反上開電
    子遊戲場業管理條例第十五條之規定，應依同條例第二十二條規定處罰。又被告
    在所經營之公眾得出入之便利商店內擺設前開電子遊戲機與不特定客人賭博財物
    ，核其所為，另犯刑法第二百六十六條第一項前段之賭博罪。被告違反電子遊戲
    場業管理條例部分，雖未據起訴，但與起訴之賭博罪部分，具牽連犯之裁判上一
    罪關係，為起訴效力所及，本院自得併予審究。被告所犯上開二罪間，有方法結
    果之牽連犯關係（最高法院九十年度台非字第二三七號判決參照），為裁判上一
    罪，應從較重之違反上開電子遊戲場業管理條例罪論處。爰審酌被告曾有傷害前
    科（有臺灣高等法院被告全國前案紀錄表在卷可憑），及未經登記即在台北縣三
    重市○○○路八十七號前公眾得出入之場所擺設電子遊戲機具與人賭博，犯罪之
    動機、目的、手段、智識程度、並犯後猶否認犯行等一切情狀，量處如主文所示
    之刑，並諭知易科罰金之折算標準，以示懲儆。
三、扣案之電子遊戲賭博機具「小瑪莉」三台（含ＩＣ板三塊），屬當場賭博之器具
    ；另賭資三千元，係在兌換籌碼處之財物，爰均併依刑法第二百六十六條第二項
    規定，不問屬於犯人與否宣告沒收。
據上論斷，應依刑事訴訟法第二百九十九條第一項前段，電子遊戲場業管理條例第二
十二條，刑法第十一條前段、第二百六十六條第一項前段、第二項、第五十五條、第
四十一條第一項，罰金罰鍰提高標準條例第一條前段、第二條，判決如主文。
本案經檢察官許景森到庭執行職務
中      華      民      國    九十一    年      五      月    十三    日
                                  臺灣板橋地方法院刑事第四庭
                                          法  官  陳  麗  玲
右正本證明與原本無異。
如不服本判決，應於判決送達後十日內，向本院提出上訴狀。
                                          書記官  劉  怡  君
中      華      民      國    九十一    年      五      月     十三     日
附錄本案論罪科刑法條全文：
電子遊戲場業管理條例第十五條
未依本條例規定辦理營利事業登記者，不得經營電子遊戲場業。
電子遊戲場業管理條例第二十二條
違反第十五條規定者，處行為人一年以下有期徒刑、拘役或科或併科新台幣五十萬元
以上二百五十萬元以下罰金。
中華民國刑法第二百六十六條
 (普通賭博罪與沒收物)
在公共場所或公眾得出入之場所賭博財物者，處一千元以下罰金。但以供人暫時娛樂
之物為賭者，不在此限。
當場賭博之器具與在賭檯或兌換籌碼處之財物，不問屬於犯人與否，沒收之。
